Minutes et répertoires du notaire Adolphe de MADRE, 11 mars 1842 - 28 décembre 1881 (étude XXVIII)
Archives nationales
- Répertoire(s) de Adolphe de MADRE, 29 décembre 1838 - 29 octobre 1886; MC/RE/XXVIII/22 - MC/RE/XXVIII/30
  - Répertoire. 1838, 29 décembre - 1844, 3 octobre, 29 décembre 1838 - 3 octobre 1844; MC/RE/XXVIII/22
    - Inventaire après décès: Duboulet, Suzanne-Marie. Pigeron, François (épouse). Tournelles (rue des), n° 74, 4 mai 1842
      inventaire après décès; Tournelles (rue des); Duboulet, Suzanne-Marie; Pigeron, François
    - Inventaire après décès: Barbee, Marie-Jeanne-Geneviève. Foucault, André (veuve). Montreuil (rue de), n° 2, 18 mai 1842
      inventaire après décès; Montreuil (rue de); Barbee, Marie-Jeanne-Geneviève; Foucault, André
    - Inventaire après décès: Laroche, Louis-François. Popincourt (rue), n° 7, 23 mai 1842
      inventaire après décès; Popincourt (rue); Laroche, Louis-François
    - Inventaire après décès: Borgne, Marguerite-Adèle. Bissany, François-Xavier (épouse). Faubourg-Saint-Antoine (rue du), n° 255, 24 mai 1842
      inventaire après décès; Faubourg-Saint-Antoine (rue du); Borgne, Marguerite-Adèle; Bissany, François-Xavier
    - Inventaire après décès: Bourgoin, Clotilde. Laignier, Louis-Pierre-François (épouse). Lenoir (rue), n° 4, Saint-Antoine, 25 mai 1842
      inventaire après décès; Bourgoin, Clotilde; Laignier, Louis-Pierre-François
    - Inventaire après décès: Bourberault, Elisa. Desmons, Jean (veuve). Palais-du-Luxembourg, 31 mai 1842
      inventaire après décès; Luxembourg (palais du); Bourberault, Elisa; Desmons, Jean
    - Inventaire après décès: Rolland, Jean. Saint-Paul (rue), n° 28, 8 juin 1842
      inventaire après décès; Saint-Paul (rue); Rolland, Jean
    - Inventaire après décès: Delepine, Siméon-Nicolas. Saint-Antoine (hôpital), 10 juin 1842
      inventaire après décès; Saint-Antoine (hôpital); Delepine, Siméon-Nicolas
    - Inventaire après décès: Marnay, Louis. Rambouillet (rue de), n° 18, 13 juin 1842
      inventaire après décès; Rambouillet (rue de); Marnay, Louis
    - Inventaire après décès: Malet de Coupigny, Marie-Clémentine-Françoise de Sales-E. Delagarde, de-BOUTIGNY-Auguste-Hector (épouse). Caumartin (rue de), n° 33, 13 juin 1842
      inventaire après décès; Malet de Coupigny, Marie-Clémentine-Françoise de Sales-E.; Delagarde, de-BOUTIGNY-Auguste-Hector
    - Inventaire après décès: Menetrier, Louis-Sidoine., 20 juin 1842
      inventaire après décès; Menetrier, Louis-Sidoine
    - Inventaire après décès: Gillier, Louis. Sainte-Marguerite (rue), n° 38, 21 juin 1842
      inventaire après décès; Sainte-Marguerite (rue); Gillier, Louis
    - Inventaire après décès: Guerin, Jean-François-Victor. Beaumarchais (boulevard), n° 21, 27 juillet 1842
      inventaire après décès; Beaumarchais (boulevard); Guerin, Jean-François-Victor
    - Inventaire après décès: Kolikowski, Marie-Adrienne. Coron, Michel (épouse)., 9 août 1842
      inventaire après décès; Kolikowski, Marie-Adrienne; Coron, Michel
    - Inventaire après décès: Jacob, Jean-Baptiste. Roquette (rue de la), n° 5, 17 août 1842
      inventaire après décès; Roquette (rue de la); Jacob, Jean-Baptiste
    - Inventaire après décès: Chanbois, François. Jean-Beausire (rue), n° 13, 18 août 1842
      inventaire après décès; Jean-Beausire (rue); Chanbois, François
    - Inventaire après décès: Goussery, Marie-Anne. Mongenot, Marie-François (veuve). Marché-Beauveau (place du), n° 2 bis, 19 août 1842
      inventaire après décès; Marché-Beauveau (place du); Goussery, Marie-Anne; Mongenot, Marie-François
    - Inventaire après décès: Mailly, Angélique-Thérèse de, marquise d'Asfeld. Bidal, marquis d'Asfeld, Claude-Etienne (veuve). Marquis. Neuve des-Mathurins (rue), n° 58, 29 août 1842
      inventaire après décès; Neuve-des-Mathurins (rue); Mailly d'Asfeld, Angélique-Thérèse de; Bidal d'Asfeld, Claude-Etienne
    - Inventaire après décès: Megis, Elisabeth. Montmiat, Benoît (épouse). Faubourg-Saint-Antoine (rue du), n° 59, 29 août 1842
      inventaire après décès; Faubourg-Saint-Antoine (rue du); Megis, Elisabeth; Montmiat, Benoît
    - Inventaire après décès: Moeux, Marie-Anne-Joséphine. Riche, Augustin-Eléonore (épouse)., 8 septembre 1842
      inventaire après décès; Moeux, Marie-Anne-Joséphine; Riche, Augustin-Eléonore
    - Inventaire après décès: Foucault, Henri-Adrien. Charonne (rue de), 12 septembre 1842
      inventaire après décès; Charonne (rue de); Foucault, Henri-Adrien
    - Inventaire après décès: Mercier, Pierre-Guillaume. Reuilly (rue de), n° 5, 13 septembre 1842
      inventaire après décès; Reuilly (rue de); Mercier, Pierre-Guillaume
    - Inventaire après décès: Duloroy, Théodore-Nicolas. Faubourg-Saint-Antoine (rue du), n° 51, 16 septembre 1842
      inventaire après décès; Faubourg-Saint-Antoine (rue du); Duloroy, Théodore-Nicolas
    - Inventaire après décès: Lolivrel, René-Jacques. Montgolfier (rue), n° 20, 27 septembre 1842
      inventaire après décès; Montgolfier (rue); Lolivrel, René-Jacques
    - Inventaire après décès: Geliot, Marie-Antoinette-Rosalie. Viaut, Edme-Nicolas (veuve); Carbonnier, Claude-François (veuve). Faubourg-Saint-Antoine (rue du), n° 273, 28 septembre 1842
      inventaire après décès; Faubourg-Saint-Antoine (rue du); Geliot, Marie-Antoinette-Rosalie; Viaut, Edme-Nicolas; Carbonnier, Claude-François
    - Inventaire après décès: Boiterd, Madeleine-Emilie. Chalette, Marie-Joseph (épouse). Charonne (rue de), n° 84, 5 octobre 1842
      inventaire après décès; Charonne (rue de); Boiterd, Madeleine-Emilie; Chalette, Marie-Joseph
    - Inventaire après décès: Hougardy, Jean-Baptiste. Chemin de-Pantin (rue du), n° 4/Allemagne (route d'), n° 16, Petite Villette, 6 octobre 1842
      liquidation de la succession le 29 avril 1844, RE/XXVIII/22
      inventaire après décès; Allemagne (rue d'); Chemin-de-Pantin (rue du); Hougardy, Jean-Baptiste
    - Inventaire après décès: Boye, Simon-Guillaume. Tournelles (rue des), n° 20, 7 octobre 1842
      inventaire après décès; Tournelles (rue des); Boye, Simon-Guillaume
    - Inventaire après décès: Cuvillier, Marie-Elisabeth. Boye, Simon-Guillaume (épouse). Tournelles (rue des), n° 20, 7 octobre 1842
      inventaire après décès; Tournelles (rue des); Cuvillier, Marie-Elisabeth; Boye, Simon-Guillaume
    - Inventaire après décès: Lumbert, Elisabeth-Angélique. Rozierre, Nicolas-Hippolyte (épouse). Roquette (rue de la), n° 37, 17 octobre 1842
      inventaire après décès; Roquette (rue de la); Lumbert, Elisabeth-Angélique; Rozierre, Nicolas-Hippolyte
    - Inventaire après décès: Cuiller, Louise-Stéphanie-Cornélie. Bochard, Louis-Napoléon (épouse). Faubourg-Saint-Antoine (rue du), n° 157, 20 octobre 1842
      inventaire après décès; Faubourg-Saint-Antoine (rue du); Cuiller, Louise-Stéphanie-Cornélie; Bochard, Louis-Napoléon
    - Inventaire après décès: Baradau, Geneviève-Angélique-Caron. Lesdiguières (rue de), n° 3, 8 novembre 1842
      inventaire après décès; Lesdiguières (rue de); Baradau, Geneviève-Angélique-Caron
    - Inventaire après décès: Trouillet, Pierre-Marie. Faubourg-Saint-Antoine (rue du), n° 73, 9 novembre 1842
      inventaire après décès; Faubourg-Saint-Antoine (rue du); Trouillet, Pierre-Marie
    - Inventaire après décès: Chollet, Adrien. Grés (rue des), n° 22, 10 novembre 1842
      inventaire après décès; Grès (rue des); Chollet, Adrien
    - Inventaire après décès: Boursier, Georges-Michel. Saint-Sébastien (rue), n° 52, 15 novembre 1842
      inventaire après décès; Saint-Sébastien (rue); Boursier, Georges-Michel
    - Inventaire après décès: Barjon, Jean-Philippe., 18 novembre 1842
      inventaire après décès; Barjon, Jean-Philippe
    - Inventaire après décès: Durand, Joséphine-Gabrielle. Mery, Louis-Alphonse (épouse). Reuilly (grande rue de), n° 25, 30 novembre 1842
      inventaire après décès; Reuilly (rue de); Durand, Joséphine-Gabrielle; Mery, Louis-Alphonse
    - Inventaire après décès: Petitjean, Jean-Nicolas. Bondy (rue de), n° 26, 30 décembre 1842
      inventaire après décès; Bondy (rue de); Petitjean, Jean-Nicolas
    - Inventaire après décès: Guienot, Jean-Baptiste. Saint-Maur-Popincourt (rue), n° 4, 4 janvier 1843
      inventaire après décès; Saint-Maur-Popincourt (rue); Guienot, Jean-Baptiste
    - Inventaire après décès: Bachelard, François-Xavier-Apollodore. Faubourg-Saint-Antoine (rue du), n° 99, 20 janvier 1843
      inventaire après décès; Faubourg-Saint-Antoine (rue du); Bachelard, François-Xavier-Apollodore
    - Inventaire après décès: Boisserolle, Eulalie-Catherine-Jeanne de. Menard, Jean-François-Xavier de (veuve). Saint-Maur (rue), n° 24, Feydeau, 30 janvier 1843
      inventaire après décès; Saint-Maur (rue); Boisserolle, Eulalie-Catherine-Jeanne de; Menard, Jean-François-Xavier de
    - Inventaire après décès: Cossette, Henriette-Alexandrine de. Castellan, Eugène-Berger de (épouse). Versailles (Yvelines) (40 rue Saint-Louis), 16 février 1843
      Précisions sur les lieux: Versailles (Yvelines)--Saint-Louis (rue)
      inventaire après décès; Versailles (Yvelines); Cossette, Henriette-Alexandrine de; Castellan, Eugène-Berger de
    - Inventaire après décès: George, Marie-Reine. Sire, Claude-Etienne (épouse). Tournelles (rue des), n° 26, 17 février 1843
      inventaire après décès; Tournelles (rue des); George, Marie-Reine; Sire, Claude-Etienne
    - Inventaire après décès: Josseaume, Barthélemy-André. Muette (rue de la), n° 6, 18 février 1843
      inventaire après décès; Muette (rue de la); Josseaume, Barthélemy-André
    - Inventaire après décès: Gatellier, Charles-Hubert. Charenton (rue de), n° 61, 27 février 1843
      inventaire après décès; Charenton (rue de); Gatellier, Charles-Hubert
    - Inventaire après décès: Arligny, Pierre. Charenton (rue de), n° 57, 1er mars 1843
      inventaire après décès; Charenton (rue de); Arligny, Pierre
    - Inventaire après décès: Poiseaux, Marie-Adolphine. Killer, Jean-Pierre-Charles (épouse). Faubourg-Saint-Denis (rue du), n° 112, 2 mars 1843
      inventaire après décès; Faubourg-Saint-Denis (rue du); Poiseaux, Marie-Adolphine; Killer, Jean-Pierre-Charles
    - Inventaire après décès: Nicolas, Pierre. Lesdiguières (rue de), n° 9 bis, 7 mars 1843
      inventaire après décès; Lesdiguières (rue de); Nicolas, Pierre
    - Inventaire après décès: Laine, Jean-Baptiste-François. Charenton (rue de), n° 144, 10 mars 1843
      inventaire après décès; Charenton (rue de); Laine, Jean-Baptiste-François
    - Inventaire après décès: Houille, Auguste-Louis-Pierre. Neuve de-la-Fidélité (rue de), n° 22, 11 avril 1843
      inventaire après décès; Neuve-de-la-Fidélité (rue); Houille, Auguste-Louis-Pierre
    - Inventaire après décès: Henry, Jean-François. Saint-Antoine (rue), n° 205, 13 avril 1843
      inventaire après décès; Saint-Antoine (rue); Henry, Jean-François
    - Inventaire après décès: Delassault, Antoine-Hilaire. Saint-Antoine (rue), n° 211, 21 avril 1843
      inventaire après décès; Saint-Antoine (rue); Delassault, Antoine-Hilaire
    - Inventaire après décès: Coron, Antoine-Méric. Saint-Paul (rue), n° 8, 24 avril 1843
      inventaire après décès; Saint-Paul (rue); Coron, Antoine-Méric
    - Inventaire après décès: Popusky, Charles-Quentin. Vins (marchand de). Beaumarchais (boulevard), n° 63, 27 avril 1843
      inventaire après décès; Beaumarchais (boulevard); Popusky, Charles-Quentin; commerçant
    - Inventaire après décès: Mardelet, Julie-Adélaïde-Mélanie. Laniel, Louis-Jacques (épouse). Lenoir (rue), n° 3, 18 mai 1843
      inventaire après décès; Mardelet, Julie-Adélaïde-Mélanie; Laniel, Louis-Jacques
    - Inventaire après décès: Roger, Thérèse-Marguerite-Françoise. Berson, Pierre (veuve). Royale (place), n° 3, 18 mai 1843
      inventaire après décès; Royale (place); Roger, Thérèse-Marguerite-Françoise; Berson, Pierre
    - Inventaire après décès: Valette, Pierre-Antoine. Poteries (fabricant de). Reuilly (rue de), n° 46, 24 mai 1843
      inventaire après décès; Reuilly (rue de); Valette, Pierre-Antoine; potier
    - Inventaire après décès: Racle, François. Sainte-Marguerite (rue), n° 6, faubourg-Saint-Antoine, 29 mai 1843
      inventaire après décès; Sainte-Marguerite (rue); Racle, François
    - Inventaire après décès: Langlume, Jules-Noël. Sainte-Avoie (rue), n° 6, 2 juin 1843
      inventaire après décès; Sainte-Avoie (rue); Langlume, Jules-Noël
    - Inventaire après décès: Lamy, Anne. Guillou, Cécile-François (épouse). Charenton (rue de), n° 112, 8 juin 1843
      inventaire après décès; Charenton (rue de); Lamy, Anne; Guillou, Cécile-François
    - Inventaire après décès: Menant, Pierre. Faubourg-Saint-Martin (rue du), n° 71, 16 juin 1843
      inventaire après décès; Faubourg-Saint-Martin (rue du); Menant, Pierre
    - Inventaire après décès: Guienot, Geneviève-Pierrette. Mouchonet, Claude-Philippe (épouse). Saint-Pierre (petite rue), n° 16, allée verte, 17 juin 1843
      inventaire après décès; Saint-Pierre (petite rue); Guienot, Geneviève-Pierrette; Mouchonet, Claude-Philippe
    - Inventaire après décès: Dubessy, Charles. Saint-Louis-en-l'île (rue), n° 29, 1er juillet 1843
      inventaire après décès; Saint-Louis-en-l'Ile (rue); Dubessy, Charles
    - Inventaire après décès: Jacob, Louis-Pierre-Emile. VILLEMOMBLE (Seine-Saint-Denis), 3 juillet 1843
      inventaire après décès; Villemomble (Seine-Saint-Denis); Jacob, Louis-Pierre-Emile
    - Inventaire après décès: Muller, Frédéric-Jacques. Commissionnaire en couleurs. Royale (place), n° 17, 4 juillet 1843
      inventaire après décès; Royale (place); Muller, Frédéric-Jacques
    - Inventaire après décès: Loisy, Germain. Faubourg-Saint-Antoine (rue du), n° 56, 6 juillet 1843
      inventaire après décès; Faubourg-Saint-Antoine (rue du); Loisy, Germain
    - Inventaire après décès: Beluze, Michel. Neuve-Sainte-Catherine (rue), n° 21, 10 juillet 1843
      inventaire après décès; Neuve-Sainte-Catherine (rue); Beluze, Michel
    - Inventaire après décès: Claudet, Jean-Baptiste. Chapelier. Faubourg-Saint-Antoine (rue du), n° 153, 18 juillet 1843
      inventaire après décès; Faubourg-Saint-Antoine (rue du); Claudet, Jean-Baptiste; fabricant d'accessoires vestimentaires
    - Inventaire après décès: Reveilhac, Joseph. Roquette (rue de la), n° 18, 18 juillet 1843
      inventaire après décès; Roquette (rue de la); Reveilhac, Joseph
    - Inventaire après décès: Condour, Claudine. Sunnen, Antoine (épouse). Charonne (rue de), n° 24, 27 juillet 1843
      inventaire après décès; Charonne (rue de); Condour, Claudine; Sunnen, Antoine
    - Inventaire après décès: Deruette, Louis-Joseph. Charonne (rue de), n° 21, 27 juillet 1843
      inventaire après décès; Charonne (rue de); Deruette, Louis-Joseph
    - Inventaire après décès: Courrier, Catherine. Coppe, Jean-Marie-Etienne (épouse). Saint-Pierre (passage), n° 9, 31 juillet 1843
      inventaire après décès; Saint-Pierre (passage); Courrier, Catherine; Coppe, Jean-Marie-Etienne
    - Inventaire après décès: Ramondene, Irma-F-?. Auriol, Jean-Jacques-Joseph (épouse). Saint-Nicolas (rue), n° 24, Saint-Antoine, 3 août 1843
      inventaire après décès; Saint-Nicolas (rue); Ramondene, Irma-F-?; Auriol, Jean-Jacques-Joseph
    - Inventaire après décès: Foulard, Pierre-Jacques. Beaumarchais (boulevard), n° 79, 14 août 1843
      inventaire après décès; Beaumarchais (boulevard); Foulard, Pierre-Jacques
    - Inventaire après décès: Madet, Victor. Bercy (rue de), n° 58, 5 septembre 1843
      inventaire après décès; Bercy (rue de); Madet, Victor
    - Inventaire après décès: Vallet, Madeleine-Gabrielle. Delaunay, Noëlle (épouse). Roquette (rue de la), n° 64, 13 septembre 1843
      inventaire après décès; Roquette (rue de la); Vallet, Madeleine-Gabrielle; Delaunay, Noëlle
    - Inventaire après décès: Lagrange, Jean. Louis-le-Grand (rue), n° 29 bis, 19 septembre 1843
      inventaire après décès; Louis-Le-Grand (rue); Lagrange, Jean
    - Inventaire après décès: Marot, Marguerite. Biaudt, Jean (épouse). Vins (marchand de). Reuilly (rue de), n° 63, 26 septembre 1843
      inventaire après décès; Reuilly (rue de); Marot, Marguerite; Biaudt, Jean; commerçant
    - Inventaire après décès: Moreau, Félix-Guillaume. Anjou (quai d'), n° 9, 5 octobre 1843
      inventaire après décès; Anjou (quai d'); Moreau, Félix-Guillaume
    - Inventaire après décès: Quenot, Jean-Pierre. Charenton (chemin de ronde de), n° 5, 7 novembre 1843
      inventaire après décès; Charenton (chemin de ronde de); Quenot, Jean-Pierre
    - Inventaire après décès: Thevenin, Jacques-Germain. Moreau (rue), n° 22, 9 novembre 1843
      inventaire après décès; Moreau (rue); Thevenin, Jacques-Germain
    - Inventaire après décès: Bertinazzi, Barbe-Suzanne. Guedon, Albin-Louis (veuve). Joubert (rue), n° 30, 22 novembre 1843
      inventaire après décès; Joubert (rue); Bertinazzi, Barbe-Suzanne; Guedon, Albin-Louis
    - Inventaire après décès: Baudry, Thérèse-Louis. Dulac, Charles-François-Marie (épouse). Trône (place du), n° 10, 29 novembre 1843
      inventaire après décès; Trône (place du); Baudry, Thérèse-Louis; Dulac, Charles-François-Marie
    - Inventaire après décès: Daries, Augustin. Croix des-Petits-Champs (rue), n° 23, 13 décembre 1843
      inventaire après décès; Croix-des-Petits-Champs (rue); Daries, Augustin
    - Inventaire après décès: Delaunay, Noël. Charonne (rue de), n° 80, 13 décembre 1843
      inventaire après décès; Charonne (rue de); Delaunay, Noël
    - Inventaire après décès: Tamponet, Pierre-Marie-Nicolas. Muette (rue de la), n° 16, 19 décembre 1843
      inventaire après décès; Muette (rue de la); Tamponet, Pierre-Marie-Nicolas
    - Inventaire après décès: Martrey, Françoise. Sauvage, Jean-Baptiste-Marian (épouse). Faubourg-Saint-Antoine (rue du), n° 212, 21 décembre 1843
      inventaire après décès; Faubourg-Saint-Antoine (rue du); Martrey, Françoise; Sauvage, Jean-Baptiste-Marian
    - Inventaire après décès: Michelet, Christe-Françoise. Thomas, Guillaume-Agricole (épouse). Sainte-Marguerite (rue), n° 19, 26 décembre 1843
      inventaire après décès; Sainte-Marguerite (rue); Michelet, Christe-Françoise; Thomas, Guillaume-Agricole
    - Inventaire après décès: Poisson, Charles-Joseph. Miroitier (marchand). Petit-Carreau (rue du), n° 30, 16 janvier 1844
      inventaire après décès; Carneau (rue du); Poisson, Charles-Joseph; miroitier
    - Inventaire après décès: Gautier, Jean-Calixte. Lions-Saint-Paul (rue des), n° 12, 23 janvier 1844
      inventaire après décès; Lions-Saint-Paul (rue des); Gautier, Jean-Calixte
    - Inventaire après décès: Maillard, Jean-François-Isidore. Pas de-la-Mule (rue du), n° 2, 7 février 1844
      inventaire après décès; Pas-de-la-Mule (rue du); Maillard, Jean-François-Isidore
    - Inventaire après décès: Legonidec, Joseph-Julien. Conseiller à la Cour de cassation. Vendôme (rue de), n° 10, au Marais, 4 mars 1844
      inventaire après décès; Vendôme (rue de); Legonidec, Joseph-Julien; magistrat
    - Inventaire après décès: Voizot, Prudent-Louis. Godot de-Mauroy (rue), n° 18, 4 mars 1844
      23 octobre 1844, liquidation de la succession, RE/XXVIII/23.
      inventaire après décès; Godot-de-Mauroy (rue); Voizot, Prudent-Louis
    - Inventaire après décès: Dezouille, Louise-Pierrette. Etienne, Joseph-Alexandre dit LEBRUN (épouse). Temple (boulevard du), n° 9, 11 mars 1844
      inventaire après décès; Temple (boulevard du); Dezouille, Louise-Pierrette; Etienne, Joseph-Alexandre dit LEBRUN
    - Inventaire après décès: Francois, Jean-Nicolas. Sainte-Marguerite (rue), n° 50, 18 mars 1844
      inventaire après décès; Sainte-Marguerite (rue); Francois, Jean-Nicolas
    - Inventaire après décès: Hatton, Marie-Jeanne. Culture-Sainte-Catherine (rue), n° 44, 6 avril 1844
      inventaire après décès; Culture-Sainte-Catherine (rue de la); Hatton, Marie-Jeanne
    - Inventaire après décès: Prévost, Joseph-Napoléon. Bijoutier. Jean-Robert (rue), n° 23, 15 avril 1844
      inventaire après décès; Jean-Robert (rue); Prévost, Joseph-Napoléon; orfèvre
    - Inventaire après décès: Raquillet, François-Joseph. Limes (fabricant de). Roquette (rue de la), n° 88, 16 avril 1844
      inventaire après décès; Roquette (rue de la); Raquillet, François-Joseph; forgeron
    - Inventaire après décès: Chadrin, Anne-Aimée-Valentine. Grandeulry, Sébastien (veuve). Neuve-Saint-Paul (rue), n° 19, 29 avril 1844
      inventaire après décès; Neuve-Saint-Paul (rue); Chadrin, Anne-Aimée-Valentine; Grandeulry, Sébastien
    - Inventaire après décès: Vidalenc, Antoine. Chaudronnier. Saint-Antoine (rue), n° 124, 30 avril 1844
      inventaire après décès; Saint-Antoine (rue); Vidalenc, Antoine; forgeron
    - Inventaire après décès: Schwitert, Toussaint-Henri. Tourneur en cuivre. Roquette (rue de la), n° 20, 6 mai 1844
      inventaire après décès; Roquette (rue de la); Schwitert, Toussaint-Henri; tourneur
    - Inventaire après décès: Delargille, Marie-Anne-Victoire. Marot, Victor-Alexandre (épouse). Roquette (rue de la), n° 39, 3 juin 1844
      inventaire après décès; Roquette (rue de la); Delargille, Marie-Anne-Victoire; Marot, Victor-Alexandre
    - Inventaire après décès: Ruinaud, Léonard-Jean., 5 juin 1844
      inventaire après décès; Ruinaud, Léonard-Jean
    - Inventaire après décès: Baudier, Romaine-Rosalie. Gauthier, Pierre-Louis (épouse). Ménilmontant (rue de), n° 67, 13 juin 1844
      inventaire après décès; Ménilmontant (rue de); Baudier, Romaine-Rosalie; Gauthier, Pierre-Louis
    - Inventaire après décès: Stampe, Joseph-Hubert. Notre-Dame de-Bonne-Nouvelle (rue), n° 5, 13 juin 1844
      inventaire après décès; Notre-Dame-de-Bonne-Nouvelle (rue); Stampe, Joseph-Hubert
    - Inventaire après décès: Caraby, Geneviève-Madeleine-Pierrette. Dumur, Jacques-Antoine (épouse)., 18 juin 1844
      inventaire après décès; Caraby, Geneviève-Madeleine-Pierrette; Dumur, Jacques-Antoine
    - Inventaire après décès: Dumur, Jacques-Antoine., 18 juin 1844
      inventaire après décès; Dumur, Jacques-Antoine
    - Inventaire après décès: Vaissiere Saint-Martin Valogne, Louis-Auguste-Aimé. Saintonge (rue de), n° 31, 21 juin 1844
      inventaire après décès; Saintonge (rue de); Vaissiere Saint-Martin Valogne, Louis-Auguste-Aimé
    - Inventaire après décès: Bougainville, Agathe-Clémentine. Loliot, Armand-François (veuve). Beaumarchais (boulevard), n° 79, 27 juin 1844
      inventaire après décès; Beaumarchais (boulevard); Bougainville, Agathe-Clémentine; Loliot, Armand-François
    - Inventaire après décès: Boisgard, Michel. Folie-Méricourt (rue de la), n° 12, 27 juin 1844
      inventaire après décès; Folie-Méricourt (rue de la); Boisgard, Michel
    - Inventaire après décès: Stavelaux, Angélique. Brivain, Pierre (épouse). Charenton (boulevard de), bâtiment de l'octroi, barrière, 3 juillet 1844
      inventaire après décès; Charenton (boulevard de); Stavelaux, Angélique; Brivain, Pierre
    - Inventaire après décès: Descombe, Benoît. Orme (rue de l'), n° 5 bis, 6 juillet 1844
      inventaire après décès; Orme (rue de l'); Descombe, Benoît
    - Inventaire après décès: Laveissiere, Catherine. Gibert, Antoine (épouse). Beaumarchais (boulevard), n° 9, 13 juillet 1844
      inventaire après décès; Beaumarchais (boulevard); Laveissiere, Catherine; Gibert, Antoine
    - Inventaire après décès: Chouet, Charles-Nicolas. Blanche (rue), n° 32, 16 juillet 1844
      inventaire après décès; Blanche (rue); Chouet, Charles-Nicolas
    - Inventaire après décès: Cadolle, Marie-Françoise. Vinaty, Jean-Antoine (veuve). Faubourg-Saint-Antoine (rue du), n° 93, 17 juillet 1844
      inventaire après décès; Faubourg-Saint-Antoine (rue du); Cadolle, Marie-Françoise; Vinaty, Jean-Antoine
    - Inventaire après décès: Volff, Georges. Amandiers (rue des), n° 4, Popincourt, 18 juillet 1844
      inventaire après décès; Amandiers (rue des); Volff, Georges